臺灣高雄地方法院刑事裁定　　　　　　 110年度聲字第2119號
聲　請　人　臺灣高雄地方檢察署檢察官
受　刑　人　郭國能


上列聲請人因受刑人數罪併罰有二裁判以上，聲請定其應執行之
刑（110 年度執聲字第1571號），本院裁定如下：
    主  文
郭國能犯如附表所示之罪，所處各如附表所示之刑，應執行有期
徒刑肆年陸月。
    理  由
一、聲請意旨略以：受刑人郭國能（下稱受刑人）因違反毒品危
    害防制條例罪，先後經法院判決確定如附表，應依刑法第50
    條、第53條、第51條第5 款規定，定其應執行之刑，爰依刑
    事訴訟法第477 條第1 項規定聲請裁定等語。
二、按定應執行刑，不僅攸關國家刑罰權之行使，於受刑人之權
    益亦有重大影響，除顯無必要或有急迫情形外，法院於裁定
    前，允宜予受刑人以言詞、書面或其他適當方式陳述意見之
    機會，程序保障更加周全（最高法院110年度台抗大字第489
    號裁定理由參照）。
三、按裁判確定前犯數罪者，併合處罰之；數罪併罰，有二裁判
    以上者，依刑法第51條之規定，定其應執行之刑；宣告多數
    有期徒刑者，於各刑中之最長期以上，各刑合併之刑期以下
    ，定其刑期，但不得逾30年，刑法第50條第1 項前段、第53
    條、第51條第5 款分別定有明文。又數罪併罰之定應執行刑
    ，係出於刑罰經濟與責罰相當之考量，並非予以犯罪行為人
    或受刑人不當之利益，為一種特別的量刑過程，即對犯罪行
    為人或受刑人本身及所犯各罪之總檢視，除應考量行為人所
    犯數罪反應出之人格特性，並應權衡審酌行為人之責任與整
    體刑法目的及相關刑事政策，在量刑權之法律拘束性原則下
    採限制加重原則，資為量刑自由裁量權之外部界限，並應受
    法規範秩序下比例原則、平等原則、責罰相當原則等裁量權
    內部界限之支配，以兼顧刑罰衡平原則。
四、數罪併罰案件之實體裁判確定後，即生實質之確定力，除因
    增加經另案判決確定合於數罪併罰之其他犯罪，或原定應執
    行刑之數罪中有部分犯罪，因非常上訴、再審程序而經撤銷
    改判，或有赦免、減刑等情形，致原裁判定刑之基礎已經變
    動，或其他客觀上有責罰顯不相當之特殊情形，為維護極重
    要之公共利益，而有另定應執行刑之必要者外，法院應受原
    確定裁定實質確定力之拘束。已經定應執行刑確定之各罪，
    除上開例外情形外，法院再就該各罪之全部或部分重複定其
    應執行刑，前、後二裁定對於同一宣告刑重複定刑，行為人
    顯有因同一行為遭受雙重處罰之危險，自均屬違反一事不再
    理原則，不以定刑之各罪範圍全部相同者為限（最高法院11
    0 年度台抗大字第489 號刑事裁定意旨參照）。經查，本件
    檢察官聲請就附表所示之罪定其應執行之刑，其中編號2 至
    4 之罪雖曾定執行刑為有期徒刑4 年確定，惟附表編號1 之
    罪，應屬前揭「增加合於定應執行刑要件之他罪刑」之情況
    ，依前開裁定之說明，並未違反一事不再理之原則。且於
    本件全部定其應執行之刑後，基於定應執行刑之內部界線，
    亦即更定之應執行刑，不應比前定之應執行刑加計其他裁判
    所處刑期後為重之情況，本件就附表所示之罪定應執行之刑
    ，係對受刑人有利之事項，自應予准許。
五、經查，受刑人所犯如附表所示之罪，業經法院先後判處如附
    表所示之刑，並於如附表所示之日期分別確定在案，其中編
    號2 至4 部分，曾定執行刑有期徒刑4 年，有臺灣高等法院
    被告前案紀錄表、各該刑事判決書等在卷可稽，茲檢察官聲
    請定其應執行之刑，本院審核認聲請為正當。本院衡酌受刑
    人所犯如附表1 所示之罪均為施用第一級毒品，附表編號2
    至4 所示之罪為販賣第一級毒品罪，犯罪時間為108 年6 月
    16日至同年12月30日，依受刑人上開犯罪之罪質及犯罪所生
    之危害不同等總體情狀，與多數犯罪責任遞減原則，就受刑
    人所犯各罪，定其執行刑如主文所示。其中受刑人所犯如附
    表編號1 所示之罪，雖業已易科罰金執行完畢，但並不影響
    前述各罪定其應執行刑，僅生嗣後檢察官指揮執行時，就先
    前已執行之部分予以扣抵之問題而已。
六、依刑事訴訟法第477 條第1 項，刑法第50條、第53條、第51
    條第5 款，裁定如主文。
中    華    民    國   110    年    11    月    8     日
                  刑事第一庭   法  官  賴建旭
以上正本證明與原本無異。
如不服本裁定，應於送達後5 日內，向本院提出抗告狀。
因疫情而遲誤不變期間，得向法院聲請回復原狀。
中    華    民    國   110    年    11    月    8     日
                               書記官  陳雅惠
【附表】
┌─┬───┬─────┬────┬─────────┬─────────┐
│編│      │          │        │    最後事實審    │     確定判決     │
│  │ 罪名 │  宣告刑  │犯罪日期├────┬────┼────┬────┤
│號│      │          │        │法院案號│判決日期│法院案號│確定日期│
├─┼───┼─────┼────┼────┼────┼────┼────┤
│1 │毒品危│有期徒刑9 │108 年6 │臺灣高雄│108 年12│臺灣高雄│109 年1 │
│  │害防制│月        │月16日  │地方法院│月26日  │地方法院│月17日  │
│  │條例之│          │        │108 年度│        │108 年度│        │
│  │施用第│          │        │審訴字第│        │審訴字第│        │
│  │一級毒│          │        │1204號  │        │1204號  │        │
│  │品    │          │        │        │        │        │        │
├─┼───┼─────┼────┼────┼────┼────┼────┤
│2 │毒品危│有期徒刑2 │108 年12│臺灣高雄│110 年3 │臺灣高雄│110 年5 │
│  │害防制│年8 月    │月24日  │地方法院│月31日  │地方法院│月9 日  │
│  │條例之│          │        │109 年度│        │109 年度│        │
│  │販賣第│          │        │訴字第87│        │訴字第87│        │
│  │一級毒│          │        │8 號    │        │8 號    │        │
│  │品    │          │        │        │        │        │        │
├─┼───┼─────┼────┼────┼────┼────┼────┤
│3 │毒品危│有期徒刑3 │108 年12│臺灣高雄│110 年3 │臺灣高雄│110 年5 │
│  │害防制│年        │月28日  │地方法院│月31日  │地方法院│月9 日  │
│  │條例之│          │        │109 年度│        │109 年度│        │
│  │販賣第│          │        │訴字第87│        │訴字第87│        │
│  │一級毒│          │        │8 號    │        │8 號    │        │
│  │品    │          │        │        │        │        │        │
├─┼───┼─────┼────┼────┼────┼────┼────┤
│4 │毒品危│有期徒刑3 │108 年12│臺灣高雄│110 年3 │臺灣高雄│110 年5 │
│  │害防制│年        │月30日  │地方法院│月31日  │地方法院│月9 日  │
│  │條例之│          │        │109 年度│        │109 年度│        │
│  │販賣第│          │        │訴字第87│        │訴字第87│        │
│  │一級毒│          │        │8 號    │        │8 號    │        │
│  │品    │          │        │        │        │        │        │
├─┼───┴─────┴────┴────┴────┴────┴────┤
│備│1.編號1部分，業已執行完畢                                           │
│註│2.編號2 至4 部分，曾定執行刑有期徒刑4 年                            │
└─┴──────────────────────────────────┘